臺灣臺北地方法院交通事件裁定　　　　　　　　　九十二年度交聲字第一五一六號
　　異　議　人
　　即受處分人　甲○○
右列受處分人因違反道路交通管理處罰條例案件，對於交通部公路總局台北區監理所
板橋監理站中華民國九十二年十二月一日所為之處分（原處分案號：板監違字第裁四
一－Ｄ一Ａ九一四二五七號）聲明異議，本院裁定如左：
    主    文
異議駁回。
    理    由
一、按快車道，不得臨時停車，道路交通安全規則第一百十一條第一款定有明文；又
    汽車駕駛人在禁止臨時停車處所停車者，處新台幣（下同）六百元以上一千二百
    元以下罰鍰，道路交通管理處罰條例第五十六條第一項第一款亦定有明文。次按
    汽車駕駛人違規停車而駕駛人不在場，當場不能掣單舉發者，得對汽車所有人逕
    行舉發之，逕行舉發違反道路交通管理事件，經汽車所有人依通知單之應到案日
    期前到案，並告知違規駕駛人姓名、
    行通知違規駕駛人到案依法處理，逾應到案日期或未告知實際駕駛人者，處罰機
    關應依本條例第八十五條第三項規定處罰該汽車所有人，復為道路交通管理處罰
    條例第七之二條及違反道路交通管理事件統一裁罰基準及處理細則第二十四條所
    明定。
二、本件異議人即受處分人所有之車牌號碼七Ｃ—九一五七號自小客車，於民國九十
    二年八月七日十一時四十八分，在桃園縣桃園市○○路，因在快車道停車，經桃
    園縣政府警察局逕行舉發，受處分人提出申訴後，原處分機關交通部公路總局台
    北區監理所板橋監理站仍認受處分人有前開違規行為，而依道路交通管理處罰條
    例第五十六條第一項第一款規定，裁處罰鍰一千二百元，有桃園縣政府警察局舉
    發違反道路交通管理事件通知單（桃警局交字第Ｄ一Ａ九一四二五七號）、交通
    部公路總局台北區監理所板橋監理站違反道路交通管理事件裁決書（板監違字第
    裁四一－Ｄ一Ａ九一四二五七號）影本，及現場採證彩色相片等件附卷可稽。
三、受處分人異議意旨略以：本件被舉發之地點是在桃園巨蛋體育館門前左邊車道旁
    邊之白線上，該路段並沒有畫紅線或黃線，也未設置警告標示，伊認為白線就可
    以停車，而且伊停車的時候，整條車道白線上都有人停車，伊不是停第一台，而
    是停第三或第四台，伊認為該處是可以停車的，當天是因為副總統去參觀巨蛋體
    育館之法會，所以把街道都清光，伊沒有違規，爰對原處分不服，聲明異議云云
    。
四、經查本件受處分人所有之車牌號碼七Ｃ—九一五七號自小客車，於前述舉發時間
    停放在桃園縣桃園市○○路快車道之禁止臨時停車處所之事實，有卷附現場採證
    彩色照片乙幀可稽，並據證人即舉發員警吳振球於本院訊問時結證稱：伊於九十
    二年八月七日執行拖吊之勤務，受處分人的車子停在路口不遠處，車子一半都在
    快車道上，已妨礙交通，所以伊才執行拖吊及舉發他在快車道停車；採證相片所
    示之道路上白線是道路邊線，並非停車線，本件受處分人遭取締的原因是因為他
    的車子已經停到快車道上等語（見本院九十三年五月六日訊問筆錄）綦詳；另觀
    諸卷附採證相片，受處分人所有之車輛確已一半以上占用快車道，顯有妨礙交通
    之情形，本件受處分人有在快車道停車之違規，洵屬明確。受處分人雖以停車地
    點並未畫有紅線或黃線，也未設置警告標示，整條車道白線上還有其他人停車等
    情置辯，惟查：受處分人遭舉發之違規事實是因車輛停放在道路交通安全規則第
    一百十一條第一款規定之「快車道」之禁止臨時停車處所，並非因同規則第一百
    十一條第三款規定之在「設有禁止臨時停車標誌、標線處所」之禁止臨時停車處
    所停車，則該停放地點之道路旁是否畫有禁止臨時停車之紅色標線，自與受處分
    人受罰之事由無關；又快車道上不得臨時停車係本諸於道路交通安全規則第一百
    十一條第一款之法令規定，縱停放地點未再另設立警告標誌提醒民眾注意，亦無
    礙於受處分人確有違反上開法令之認定；另受處分人爭執還有其他車輛亦停在車
    道白線上乙節，無論是否屬實，並無法卸免受處分人因自身違規事實而應接受法
    律處罰之責任。本件受處分人所辯，均無可採。
五、綜上所述，受處分人確有在快車道之禁止臨時停車處所停車之違規事實，舉發機
    關及原處分機關依道路交通管理處罰條例第五十六條第一項第一款規定，裁處受
    處分人罰鍰一千二百元，經核於法並無違誤，異議人之聲明異議，並無理由，應
    予駁回。
六、據上論斷，依道路交通案件處理辦法第十九條，裁定如主文。
中      華      民      國    　九十三　  年      五　   月   三十一    日
                          臺灣臺北地方法院交通法庭
                                    法  官  孫曉青
右正本證明與原本無異。
如不服本裁定，應於裁定送達後五日內向本院提出抗告狀。
                                    書記官  劉　綺
中      華      民      國    　九十三　  年      五　   月   三十一    日
